臺灣高等法院臺南分院刑事裁定          100年度抗字第393號
抗  告  人  林國政
上列抗告人因強制性交殺人案件，不服臺灣雲林地方法院中華民
國100年12月13日延長羈押裁定（100年度矚重訴字第1號）提起
抗告，本院裁定如下：
    主  文
抗告駁回。
    理  由
一、本件抗告意旨略以：被告係經由官永興、陳宏田要求協助調
    查，而與渠等2人一同前往莿桐派出所，且被告亦坦承犯行
    ，並向死者家屬表示真相明朗時被告即自行了斷賠償，惟死
    者家屬利用記者、媒體與網路，對被告進行封殺，未審先判
    在前，並恐嚇被告家人要捉被告妹妹還債。原審法院違反憲
    法第16條，使被告訴訟權受到侵害，有利被告之證據均遭否
    決，證人為求報復，誣陷被告於重罪，而證人官永興、陳宏
    田到庭證述被告無逃亡之虞，原審法院仍裁定羈押，爰請求
    鈞院秉公處理，限制被告居住於雲林地院轄區內。
二、按對被告執行之羈押，本質上係為使訴訟程序得以順利進行
    ，或為保全證據或為保全對被告刑罰執行之目的，而對被告
    所實施剝奪人身自由之強制處分。刑事被告經法官訊問後，
    認為犯罪嫌疑重大，有刑事訴訟法第一百零一條、第一百零
    一條之一第一項所列各款情形之一，非予羈押，顯難進行追
    訴、審判或執行者，得羈押之。又被告有無羈押之必要，法
    院得按照偵審程序進行程度，就具體個案情節予以斟酌決定
    ，如就客觀情事觀察，法院為羈押被告之裁定，無明顯違反
    比例原則，即難謂有違法或不當可言。次按停止羈押，指受
    羈押之被告仍有羈押之原因，但無繼續羈押之必要，而以具
    保、責付或限制住居之處分方法，代替羈押處分而停止羈押
    之執行。被告有無繼續羈押之必要，事實審法院本得斟酌訴
    訟進行程度及其他一切情形而為認定，故受羈押之被告除確
    有刑事訴訟法第一百十四條所列情形之一，經具保聲請停止
    羈押不得駁回者外，如以其他原因聲請具保停止羈押，其應
    否准許，事實審法院自有認定裁量之權。苟其此項裁量判斷
    ，並不悖乎經驗法則或論理法則，又於裁定書內論述其何以
    作此判斷之心證理由者，即不得任意指摘其為違法，據為提
    起抗告之合法理由。又羈押與否之審查，其目的僅在判斷有
    無實施羈押強制處分之必要，並非認定被告有無犯罪之實體
    審判程序，故關於羈押之要件，無須經嚴格證明，以經釋明
    得以自由證明為已足。
三、經查，本件被告林國政因強制性交殺人等案件，經原審訊問
    後，認被告涉犯刑法第328條第1項強盜罪、第221條第2項、
    第1項強制性交未遂罪、第226條之1強制性交殺人等罪，其
    犯罪嫌疑重大，而其所犯上開強盜罪、強制性交殺人等罪，
    均屬最輕本刑為5年以上有期徒刑之罪，且上開強制性交殺
    人罪名倘成立時，恐遭判處死刑或無期徒刑之罪刑，基於一
    般人趨吉避兇及畏懼重罪之心態，及考量被告犯後尚有滅證
    棄屍之行為，足認其害怕司法制裁，而有相當理由認為被告
    有畏罪逃亡之虞，非予羈押，顯難進行審判，認有刑事訴訟
    法第101條第1項第3款之羈押原因。因此諭知自民國100年05
    月18日起執行羈押3月在案，復經裁定自同年08月18日、10
    月18日起各延長羈押2個月，而上開延長羈押期間即將屆滿
    ，本院經訊問被告後，認原羈押原因依然存在，並未消滅，
    且仍有繼續羈押之必要，應自100年12月18日起延長羈押2月
    等情，經本院審查結果，認原審所為，就認定被告有犯罪嫌
    疑及有延長羈押必要之裁量，並不悖乎經驗法則、論理法則
    及比例原則，抗告意旨以上詞指摘原裁定不當，為無理由，
    應予駁回。
四、據上論結，應依刑事訴訟法第412條，裁定如主文。
中    華    民    國  100    年    12    月    26    日
                  刑事第五庭    審判長法  官  楊明章
                                      法  官  黃國永
                                      法  官  趙文淵
以上正本證明與原本無異。
不得再抗告。
                                      書記官  呂宬樂
中    華    民    國   100    年    12    月    26    日